臺灣高等法院刑事判決
111年度原上訴字第165號
上  訴  人  
即  被  告  林宇恩



選任辯護人  胡惟翔律師（法扶律師）
上列上訴人即被告因洗錢防制法等案件，不服臺灣臺北地方法院
111年度審原訴字第41號，中華民國111年7月13日第一審判決（
起訴案號：臺灣臺北地方檢察署110年度偵字第33523號）關於刑
之部分，提起上訴，本院判決如下：
    主  文
原判決關於附表一編號5、7、9、11、17、20部分之刑，暨定執
行刑，均撤銷。
前開撤銷部分，林宇恩各處如附表一編號5、7、9、11、17、20
「罪名及宣告刑」欄所示之刑。
其他上訴駁回。
前開撤銷改判部分與上訴駁回部分，應執行有期徒刑壹年陸月，
併科罰金新臺幣肆萬元，罰金如易服勞役以新臺幣壹仟元折算壹
日。
    犯罪事實及理由
一、上訴人即被告林宇恩（下稱被告）明示僅就原判決之刑提起
    上訴（本院卷第42、43、90、256頁），按「上訴得明示僅
    就判決之刑、沒收或保安處分一部為之」，刑事訴訟法第34
    8條第3項定有明文，是本件上訴審理範圍僅及原判決關於刑
    之部分，不及於其餘之犯罪事實及沒收部分。
二、刑法第57條序文明定：「科刑時應以行為人之責任為基礎，
    並審酌一切情狀」。既以罪責作為基礎，以下經原審認定之
    犯罪事實，雖非在上訴審理範圍之內，仍臚列如下，以資審
    認原判決關於刑之部分是否符合罪刑相當之原則：林宇恩與
    真實姓名、年籍不詳綽號「阿龍」之人共同意圖為自己不法
    所有，基於詐欺取財及洗錢之犯意聯絡，先由「阿龍」以如
    附表一所示之詐欺時間、方式，詐騙如附表一被害人欄所示
    之林炘苡等人，致渠等陷於錯誤，依指示於附表一所示之匯
    款時間，將如附表一所示之匯款金額匯入如附表一所示之帳
    戶，林宇恩則依「阿龍」指示，於附表二所示之提領時間、
    地點，提領如附表二所示之款項，再至指定地點將所提領之
    贓款交予「阿龍」，藉此製造金流斷點，隱匿特定犯罪所得
    之去向及所在，林宇恩並獲得每日新臺幣（下同）6,000元
    之報酬。嗣如附表一所示之林炘苡等人發覺遭騙報警處理，
    經警調閱監視器錄影畫面後，始循線查悉上情。
三、本案當事人即檢察官及被告，及辯護人，對於後述與刑有關
    證據之證據能力均不爭執，本院查無證據得認後述證據之取
    得有何違法情事，且認為後述證據之內容與刑之認定有關，
    爰合法調查後引為本案裁判之依據。
四、被告所為，均係犯刑法第339條第1項之詐欺取財罪及洗錢防
    制法第14條第1項之一般洗錢罪，應論以共同正犯，各罪均
    應依一般洗錢罪論處，所犯各罪應分論併罰，均為原判決認
    定在案，爰為以下刑之判斷：
　㈠被告於審判中自白一般洗錢之犯行，所犯均應依洗錢防制法
    第16條第2項減輕其刑。
　㈡被告前因不能安全駕駛而駕駛之犯行，經臺灣新北地方法院1
    08年度原交簡字第58號刑事簡易判決判處有期徒刑2月確定
    ，109年2月3日執行完畢，有本院被告前案紀錄表在卷可參
    （本院卷第56頁）。被告受前開有期徒刑執行完畢，5年以
    內故意再犯本件有期徒刑以上之罪，固為累犯，惟依司法院
    釋字第775號解釋意旨，審酌被告前案與本案之罪名及罪質
    均不相同，檢察官復未舉證被告確有特別惡性且對刑罰反應
    力薄弱，而有特別預防之必要，故不依刑法第47條第1項加
    重其刑。
　㈢原審就被告如附表一編號5、7、9、11、17、20部分之犯行予
    以科刑，暨就被告全部犯行定其應執行之刑，固非無據。惟
    原判決關於附表一編號7、9、11之部分，援引被告與告訴人
    林詩智、莊智涵、李葳等和解並賠償損害等情為有利於被告
    之量刑因子，但其科刑卻與詐騙金額相當且未和解並賠償損
    害之部分相同（例如，如附表一編號14部分，詐騙金額9萬7
    ,868元，未和解並賠償損害，量處有期徒刑3月，併科罰金1
    萬元；如附表一編號11部分，詐騙金額8萬8,355元，已和解
    並賠償損害，卻量處相同之有期徒刑及併科罰金。如附表一
    編號6部分，詐騙金額3萬3,970元，未和解並賠償損害，量
    處有期徒刑3月，併科罰金8,000元；如附表一編號7、9部分
    ，詐騙金額3萬1,985元、4萬9,985元，已和解並賠償損害，
    卻量處相同之有期徒刑及併科罰金），形同未為考量，非無
    矛盾可言。
　㈣另原判決關於附表一編號5、17、20部分，原審判決之後，被
    告已與被害人吳岳、黃俊穎、告訴人來進隆和解並賠償損害
    ，有和解書、匯款明細、帳戶資料傳真、公務電話紀錄、本
    院筆錄、銀行開戶資料等在卷可稽（原審卷第289頁、本院
    卷第101、129、131、137、141、151-153、261頁），該部
    分科刑之基礎有所變動，原審未及審酌，亦難謂當。
　㈤被告上訴意旨指摘原判決關於附表一編號5、7、9、11、17、
    20部分，未予及未及審酌上述和解並賠償損害等有利於被告
    之量刑因子，致科刑過重，非無理由，應由本院撤銷改判；
    原判決所定應執行之刑部分，因失所依附，應一併撤銷改判
    。至原判決其他部分之刑，被告未具體爭執（本院卷第236
    、256-257頁），且該部分之科刑，已充分審酌刑法第57條
    所定之量刑因子及一切情狀，合於罪刑相當原則，尚無恣意
    或濫用裁量可言，是此部分上訴，核無理由，應予駁回。
　㈥爰以行為人之責任為基礎，審酌被告係因貪圖不法利得而犯
    罪之動機及目的；加入詐欺集團擔任提款車手，由集團成員
    以網路交易付款狀況有異為餌，誘騙告訴人及被害人將金錢
    匯入人頭帳戶，繼由被告提領，以掩飾隱匿詐欺犯罪所得之
    犯罪手段；告訴人及被害人受有如附表一所示金額之損害等
    與犯行情狀相關之事項（犯行之行為惡性及結果嚴重性），
    兼衡先前在工地作工，日薪2,000元，未婚，需扶養65歲之
    祖母之生活狀況；本案犯行前有不能安全駕駛而駕駛前科之
    品行；國中畢業之智識程度；坦承犯行，分別與附表一編號
    5、7、9、11、17、20部分之告訴人及被害人達成和解並賠
    償損害之犯後態度等與個人情狀相關之事項（行為人社會復
    歸可能性），就如附表一編號5、7、9、11、17、20部分，
    各量處如主文第2項所示之刑，併就撤銷改判部分及上訴駁
    回部分，酌以被告整體犯行21次，罪名及罪質相同，密集時
    間內實施，與其中6名告訴人及被害人和解並賠償損害等情
    ，定其應執行之刑如主文第4項所示。
據上論結，依刑事訴訟法第368條、第369條第1項前段、第364條
、第299條第1項前段，洗錢防制法第16條第2項，刑法第11條前
段、第51條第5款、第7款、第42條第3項前段，判決如主文。
本案經檢察官王文成提起公訴，檢察官趙燕利到庭執行職務。
中　　華　　民　　國　　111 　年　　12　　月　　13　　日
                  刑事第三庭    審判長法　官  張惠立
                                      法　官  廖怡貞
                                      法　官  張道周
以上正本證明與原本無異。
如不服本判決，應於收受送達後20日內向本院提出上訴書狀，其
未敘述上訴之理由者並得於提起上訴後20日內向本院補提理由書
（均須按他造當事人之人數附繕本）「切勿逕送上級法院」。
                                      書記官  彭秀玉
中　　華　　民　　國　　111 　年　　12　　月　　13　　日
附表一（被告各次犯行一覽表）
編號 被害人 詐欺時間、方式 匯款時間、金額（新臺幣） 匯款帳戶 罪名及宣告刑 1 林炘苡(提告) 於110年8月9日16時29分許，致電林炘苡並佯稱：其乃誠品網路書局客服人員，因該公司人員操作錯誤導致將其提升高級用戶，須依指示操作以解除設定云云，致林炘苡陷於錯誤，而依指示匯款。 110年8月9日16時57分許/1萬2015元 台灣銀行帳號000000000000號帳戶 （維持原判） 林宇恩共同犯洗錢防制法第十四條第一項之一般洗錢罪，處有期徒刑參月，併科罰金新臺幣陸仟元，罰金如易服勞役，以新臺幣壹仟元折算壹日。    110年8月9日17時16分許/2萬8123元（起訴書誤載為2萬8138元） 中華郵政股份有限公司帳號00000000000000號帳戶  2 陳彥銘 (提告) 於110年8月9日16時52分許，致電陳彥銘並佯稱：其乃蝦皮購物客服人員，因該公司人員操作錯誤導致多刷一筆訂單，恐遭盜刷，須匯款至指定帳戶以解除設定云云，致陳彥銘陷於錯誤，而依指示匯款。 110年8月9日17時45分許/4萬9985元 中華郵政股份有限公司帳號00000000000000號帳戶 （維持原判） 林宇恩共同犯洗錢防制法第十四條第一項之一般洗錢罪，處有期徒刑參月，併科罰金新臺幣壹萬元，罰金如易服勞役，以新臺幣壹仟元折算壹日。     110年8月9日17時48分許/7111元 台灣銀行帳號000000000000號帳戶  3 徐志宏 於110年8月9日16時32分許，致電徐志宏並佯稱：其乃網路賣場工作人員，因該公司系統遭駭客入侵導致將其設定升級為高級會員，須依指示操作以解除設定云云，致徐志宏陷於錯誤，而依指示匯款。 110年8月9日17時6分許/2萬9989元  中華郵政股份有限公司帳號00000000000000號帳戶  （維持原判） 林宇恩共同犯洗錢防制法第十四條第一項之一般洗錢罪，處有期徒刑參月，併科罰金新臺幣捌仟元，罰金如易服勞役，以新臺幣壹仟元折算壹日。 4 楊旎瑄 (提告) 於110年8月9日16時43分許，致電楊旎瑄並佯稱：其乃誠品書局客服人員，因該公司系統錯誤導致將其設定升級為高級會員，須依指示操作以解除設定云云，致楊旎瑄陷於錯誤，而依指示匯款。 110年8月9日17時16分許/2萬9985元 中華郵政股份有限公司帳號00000000000000號帳戶 （維持原判） 林宇恩共同犯洗錢防制法第十四條第一項之一般洗錢罪，處有期徒刑參月，併科罰金新臺幣捌仟元，罰金如易服勞役，以新臺幣壹仟元折算壹日。 5 吳岳 於110年8月9日18時7分許，致電吳岳並佯稱：其乃誠品網路書局客服人員，因該公司系統錯誤導致將其會員帳號設定批發類帳號，恐多收批發費，須依指示操作以解除設定云云，致吳岳陷於錯誤，而依指示匯款。 110年8月9日18時51分許/3萬1234元 中華郵政股份有限公司帳號00000000000000號帳戶 【撤銷改判】 林宇恩共同犯洗錢防制法第十四條第一項之一般洗錢罪，處有期徒刑參月，併科罰金新臺幣參仟元，罰金如易服勞役，以新臺幣壹仟元折算壹日。 6 陳香吟 於110年8月9日，致電陳香吟並佯稱：其乃誠品網路書局客服人員，因該公司系統錯誤導致將其設定超級會員，恐遭扣款，須依指示操作以解除設定云云，致陳香吟陷於錯誤，而依指示匯款。 110年8月9日18時52分許/2萬9985元 合作金庫銀行帳號0000000000000號帳戶 （維持原判） 林宇恩共同犯洗錢防制法第十四條第一項之一般洗錢罪，處有期徒刑參月，併科罰金新臺幣捌仟元，罰金如易服勞役，以新臺幣壹仟元折算壹日。    110年8月9日18時58分許/3985元（起訴書誤載為4000元）   7 林詩智 (提告) 於110年8月9日18時55分許，致電林詩智並佯稱：其乃誠品網路書局客服人員，因該公司系統錯誤需解除會員，否則恐遭扣款，須依指示操作以解除設定云云，致林詩智陷於錯誤，而依指示匯款。 110年8月9日19時18分許/3萬1985元 合作金庫銀行帳號0000000000000號帳戶 【撤銷改判】 林宇恩共同犯洗錢防制法第十四條第一項之一般洗錢罪，處有期徒刑參月，併科罰金新臺幣參仟元，罰金如易服勞役，以新臺幣壹仟元折算壹日。 8 李泗妤 (提告) 於110年8月9日18時17分許，致電李泗妤並佯稱：其乃誠品網路書局客服人員，因該公司系統錯誤導致將其升級為高級會員，恐遭每月自動扣款1萬2,000元，須依指示操作以解除設定云云，致李泗妤陷於錯誤，而依指示匯款。 110年8月9日20時7分許/2萬4024元 合作金庫銀行帳號0000000000000號帳戶 （維持原判） 林宇恩共同犯洗錢防制法第十四條第一項之一般洗錢罪，處有期徒刑參月，併科罰金新臺幣捌仟元，罰金如易服勞役，以新臺幣壹仟元折算壹日。 9 莊智涵 (提告) 於110年8月9日18時2分許，致電莊智涵並佯稱：其乃誠品網路書局客服人員，因該公司系統錯誤導致多下訂單，須依指示操作以解除設定云云，致莊智涵陷於錯誤，而依指示匯款。 110年8月9日18時57分許/4萬9985元 玉山商業銀行帳號0000000000000號帳戶 【撤銷改判】 林宇恩共同犯洗錢防制法第十四條第一項之一般洗錢罪，處有期徒刑參月，併科罰金新臺幣參仟元，罰金如易服勞役，以新臺幣壹仟元折算壹日。 10 葉子嘉 (提告) 於110年8月9日18時58分許，致電葉子嘉並佯稱：其乃誠品網路書局客服人員，因該公司系統錯誤導致其帳戶被自動扣款，須依指示操作以解除設定云云，致葉子嘉陷於錯誤，而依指示匯款。 110年8月9日19時40分許/1萬4110元 玉山商業銀行帳號0000000000000號帳戶 （維持原判） 林宇恩共同犯洗錢防制法第十四條第一項之一般洗錢罪，處有期徒刑參月，併科罰金新臺幣陸仟元，罰金如易服勞役，以新臺幣壹仟元折算壹日。 11 李葳 (提告) 於110年8月9日18時許，致電李葳並佯稱：其乃誠品網路書局客服人員，因該公司系統錯誤導致將其設定為經銷商，恐遭扣款，須依指示操作以解除設定云云，致李葳陷於錯誤，而依指示匯款。 110年8月9日19時49分許/4萬9232元 玉山商業銀行帳號0000000000000號帳戶 【撤銷改判】 林宇恩共同犯洗錢防制法第十四條第一項之一般洗錢罪，處有期徒刑參月，併科罰金新臺幣肆仟元，罰金如易服勞役，以新臺幣壹仟元折算壹日。    110年8月9日19時53分許/3萬9123元   12 廖郁芳 (提告) 於110年8月13日17時15分許，致電廖郁芳並佯稱：其乃網路店家服務人員，因該公司店員疏失導致將其誤刷為批發商條碼，恐遭扣款，須依指示操作以解除設定云云，致廖郁芳陷於錯誤，而依指示匯款。 110年8月13日18時32分許/2萬9985元 合作金庫銀行帳號0000000000000號帳戶 （維持原判） 林宇恩共同犯洗錢防制法第十四條第一項之一般洗錢罪，處有期徒刑肆月，併科罰金新臺幣壹萬元，罰金如易服勞役，以新臺幣壹仟元折算壹日。    110年8月13日18時47分許/2萬9985元      110年8月13日18時53分許/2萬9985元      110年8月13日19時10分許/2萬9985元（起訴書誤載為3萬元）      110年8月14日0時1分許/2萬9985元 台灣新光商業銀行帳號0000000000000號帳戶     110年8月14日0時43分許/2萬9985元      110年8月14日0時4分許/2萬9985元 第一商業銀行帳號00000000000號帳戶     110年8月14日0時46分許/2萬9985元   13 張金蓮 (提告) 於110年8月13日18時許，致電張金蓮並佯稱：其乃網路店家服務人員，因員工疏失導致將其升級為VIP客戶，恐遭扣款，須依指示操作以解除設定云云，致張金蓮陷於錯誤，而依指示匯款。 110年8月13日18時46分許/1萬1123元（起訴書漏載） 合作金庫銀行帳號0000000000000號帳戶 （維持原判） 林宇恩共同犯洗錢防制法第十四條第一項之一般洗錢罪，處有期徒刑參月，併科罰金新臺幣陸仟元，罰金如易服勞役，以新臺幣壹仟元折算壹日。    110年8月13日18時50分許/6789元   14 謝嘉卉(提告) 於110年8月13日，致電謝嘉卉並佯稱：其乃誠品網路書局客服人員，因該公司系統錯誤導致誤下多筆訂單，須依指示操作以解除設定云云，致謝嘉卉陷於錯誤，而依指示匯款。 110年8月13日19時54分許/1萬909元（起訴書誤載為1萬924元） 合作金庫銀行帳號0000000000000號帳戶 （維持原判） 林宇恩共同犯洗錢防制法第十四條第一項之一般洗錢罪，處有期徒刑參月，併科罰金新臺幣壹萬元，罰金如易服勞役，以新臺幣壹仟元折算壹日。     110年8月13日21時59分許/2萬6985元 中華郵政股份有限公司帳號00000000000000號帳戶     110年8月13日21時44分許/2萬9987元 第一商業銀行帳號00000000000號帳戶     110年8月13日21時20分許/2萬9987元（起訴書誤載為3萬2元）   15 林小婷 於110年8月13日17時33分許，致電林小婷並佯稱：其乃電商業者客服人員，因該公司系統錯誤導致設定為VIP客戶，須依指示操作以解除設定云云，致林小婷陷於錯誤，而依指示匯款。 110年8月13日20時29分許/2萬9985元（起訴書誤載為3萬元） 台灣新光商業銀行帳號0000000000000號帳戶 （維持原判） 林宇恩共同犯洗錢防制法第十四條第一項之一般洗錢罪，處有期徒刑參月，併科罰金新臺幣捌仟元，罰金如易服勞役，以新臺幣壹仟元折算壹日。 16 蔡秀真 (提告) 於110年8月12日，致電蔡秀真並佯稱：其乃網路平台賣家客服人員，因該公司系統錯誤導致將其設定為VIP客戶，須依指示操作以解除設定云云，致蔡秀真陷於錯誤，而依指示匯款。 110年8月13日20時54分許/2萬9985元 台灣新光商業銀行帳號0000000000000號帳戶 （維持原判） 林宇恩共同犯洗錢防制法第十四條第一項之一般洗錢罪，處有期徒刑參月，併科罰金新臺幣捌仟元，罰金如易服勞役，以新臺幣壹仟元折算壹日。 17 黃俊穎 於110年8月13日17時許，致電黃俊穎並佯稱：其乃台北國軍英雄館服務人員，因系統錯誤導致將其設定為VIP客戶，須依指示操作以解除設定云云，致黃俊穎陷於錯誤，而依指示匯款。 110年8月13日21時7分許/2萬9732元 台灣新光商業銀行帳號0000000000000號帳戶 【撤判改判】 林宇恩共同犯洗錢防制法第十四條第一項之一般洗錢罪，處有期徒刑參月，併科罰金新臺幣肆仟元，罰金如易服勞役，以新臺幣壹仟元折算壹日。    110年8月13日21時27分許/2萬9989元   18 蒙茂田 (提告) 於110年8月13日19時12分許，致電蒙茂田並佯稱：其乃誠品網路書局客服人員，因該公司系統錯誤導致其升級為高級會員，須依指示操作以解除設定云云，致蒙茂田陷於錯誤，而依指示匯款。 110年8月13日21時45分許/7110元 第一商業銀行帳號00000000000號帳戶 （維持原判） 林宇恩共同犯洗錢防制法第十四條第一項之一般洗錢罪，處有期徒刑參月，併科罰金新臺幣捌仟元，罰金如易服勞役，以新臺幣壹仟元折算壹日。    110年8月13日21時52分許/2050元   19 蔡雅惠(提告) 於110年8月13日20時許，致電蔡雅惠並佯稱：其乃網路商家WAAWOO客服人員，因該公司作業疏失導致銀行會做圈存動作，須依指示操作以解除設定云云，致蔡雅惠陷於錯誤，而依指示匯款。 110年8月13日22時16分許/10萬4000元（起訴書誤載為10萬4015元） 第一商業銀行帳號00000000000號帳戶 （維持原判） 林宇恩共同犯洗錢防制法第十四條第一項之一般洗錢罪，處有期徒刑肆月，併科罰金新臺幣壹萬元，罰金如易服勞役，以新臺幣壹仟元折算壹日。    110年8月14日0時9分許/9萬6223元（起訴書誤載為9萬6238元）   20 來進隆(提告) 於110年8月13日20時許，致電來進隆並佯稱：其乃電商業者客服人員，因該公司操作不當導致追加訂單12筆，須依指示操作以解除設定云云，致來進隆陷於錯誤，而依指示匯款。 110年8月13日22時9分許/1萬3020元 中華郵政股份有限公司帳號0000000000000000號帳戶 【撤銷改判】 林宇恩共同犯洗錢防制法第十四條第一項之一般洗錢罪，處有期徒刑參月，併科罰金新臺幣參仟元，罰金如易服勞役，以新臺幣壹仟元折算壹日。    110年8月13日22時10分許/6000元   21 曹明媛(提告) 於110年8月13日21時許，致電曹明媛並佯稱：其乃面膜公司客服人員，因該公司系統遭黑客入侵，資料恐外洩，須依指示操作云云，致曹明媛陷於錯誤，而依指示匯款。 110年8月13日22時3分許/3萬55元（起訴書誤載為3萬70元） 中華郵政股份有限公司帳號0000000000000000號帳戶 （維持原判） 林宇恩共同犯洗錢防制法第十四條第一項之一般洗錢罪，處有期徒刑參月，併科罰金新臺幣捌仟元，罰金如易服勞役，以新臺幣壹仟元折算壹日。 
◎附表二（被告提領金錢一覽表）
編號 提領帳戶 提領時間 提領地點 提領金額（新臺幣） 1 台灣銀行帳號000000000000號帳戶 110年8月9日17時35分至17時38分許 臺北市○○區○○路00號2樓渣打國際商業銀行信義分行自動櫃員機 2萬元、2萬元、2000元   110年8月9日17時53分許 臺北市○○區○○路00號匯豐(台灣)銀行台北分行自動櫃員機 7000元 2 中華郵政股份有限公司帳號00000000000000號帳戶 110年8月9日17時17分至17時57分許  臺北市○○區○○路00號匯豐(台灣)銀行台北分行自動櫃員機 2萬元、2萬元、2萬元、2萬元、8000元、2000元、1萬5000元、2萬元、2萬元、5000元 3 中華郵政股份有限公司帳號00000000000000號帳戶 110年8月9日18時至18時56分許 臺北市○○區○○路00號2樓渣打國際商業銀行信義分行自動櫃員機 2萬元、2萬元、1萬元、2萬元、2萬元、1萬9000元、2萬元、1萬元、2000元 4 合作金庫銀行帳號0000000000000號帳戶 110年8月9日19時17分至19時49分許 臺北市○○區○○路00號匯豐(台灣)銀行台北分行自動櫃員機 2萬元、2萬元、2萬元、2萬元、1萬6000元、2萬元、1萬元   110年8月9日20時17分至20時18分許 臺北市○○區○○路00號2樓渣打國際商業銀行信義分行自動櫃員機 2萬元、4000元 5 玉山銀行帳號0000000000000號帳戶 110年8月9日19時23分至20時7分許 臺北市○○區○○路00號匯豐(台灣)銀行台北分行自動櫃員機 2萬元、2萬元、1萬元、2萬元、2萬元、2萬元、4000元、2萬元、1萬元、4000元 6 合作金庫銀行帳號0000000000000帳號戶 110年8月13日18時56分至19時許 臺北市○○區○○路00號2樓渣打國際商業銀行信義分行自動櫃員機 2萬元共5筆、7000元   110年8月13日19時14分至19時16分許 臺北市○○區○○路0號國泰世華銀行營業部自動櫃員機 2萬元、1萬元   110年8月13日20時23分許 臺北市○○區○○路00號匯豐(台灣)銀行台北分行自動櫃員機 1萬元 7 台灣新光商業銀行帳號0000000000000號帳戶 110年8月13日20時47分至20時48分許 臺北市○○區○○路000號華南銀行營運部自動櫃員機 2萬元、9000元   110年8月13日21時至21時1分許 臺北市○○區○○路00號匯豐(台灣)銀行台北分行自動櫃員機 2萬元、1萬元   110年8月13日21時28分至21時30分許 臺北市○○區○○路0號國泰世華銀行營業部自動櫃員機 2萬元共3筆   110年8月14日0時35分至0時36分許 臺北市○○區○○路00號匯豐(台灣)銀行台北分行自動櫃員機 2萬元、1萬元   110年8月14日0時51分許 臺北市○○區○○路00號2樓渣打國際商業銀行信義分行自動櫃員機 2萬元、1萬元 8 第一商業銀行帳號00000000000號帳戶 110年8月13日21時32分至21時34分許 臺北市○○區○○路0號國泰世華銀行營業部自動櫃員機 2萬元、2萬元、1萬9000元   110年8月13日21時48分至110年8月14日0時33分許 臺北市○○區○○路00號匯豐(台灣)銀行台北分行自動櫃員機 2萬元、1萬8000元、2000元、2萬元、9000元   110年8月14日0時54分至0時55分許 臺北市○○區○○路00號2樓渣打國際商業銀行信義分行自動櫃員機 2萬元、1萬元 9 第一商業銀行帳號00000000000號帳戶 110年8月13日22時30分至110年8月14日0時22分許 臺北市○○區○○路00號台灣新光商業銀行營業部自動櫃員機 2萬元共10筆 10 中華郵政股份有限公司帳號00000000000000號帳戶 110年8月13日22時48分至22時53分許 臺北市○○區○○路000號華南銀行營運部自動櫃員機 2萬元共7筆、1000元